

Jesús Enrique Hernández Simanca

Backend Developer

Barranquilla, Colombia 3057688982 · <u>jehersi988@gmail.com</u>

⇔ Github, LinkedIn

Competend	cias	
Backend		
Laravel		
HTML		
Git		
React		
Node		
Noue —		
MySQL		
————		
Linux		
JavaScript		
SQL		
PHP		
Frontend		

Perfil profesional

Ingeniero de Sistemas apasionado y enfocado en el mundo de la programación. Soy un *backend developer* cuya experticia se encuentra en el framework de Laravel (PHP), manejo de bases de datos SQL, entornos y ambientes en Linux. Actualmente desarrollo en la empresa <u>DevelopApp</u> en la cual implemento módulos cuyos flujos son ricos en lógica y casos de usos de negocio.

También cuento con conocimiento del lenguaje de Javascript, lenguaje del cual me gustaría especializarme. Específicamente tengo conocimientos en la liberia de ReactJS y uno que otro contacto con NodeJS y su mundo de librerías y dependencias.

Tengo solidez en la arquitectura MVC, lógica de programación, programación funcional, programación orientada objetos y demás conceptos afines. Soy una persona tolerable a la frustración, dispuesta a aprender y/o afrontar nuevos retos en mí vida profesional.

Experiencia laboral

Backend Developer, DevelopApp, Barranquilla

Diciembre 2022 - Presente

Actualmente me desempeño como *backend developer* implementando módulos de software donde se usa como tecnología principal y en su mayoría el framework de Laravel. Gran parte del tiempo tengo contacto con la implementación de interfaces gráficas y manejo básico del DOM vía Vainilla JavaScript.

Responsabilidades:

- Implementación y desarrollo de modulos del software administrativo de Cientech.
- Mejora e implementación de bases de datos relacionales.
- Realización de tareas y/o requisitos por parte del cliente a nivel funcional, visual y de experiencia de usuario.

Tecnologías: Laravel, Javascript, Blade, Bootstrap, MySQL, Git, WSL.

Aprendiz Profesional, Pastas Comarrico, Barranquilla

Febrero 2022 — Agosto 2022

Pastas Comarrico es una prestigiosa empresa de alimentos. Mi labor principal fue aportar en la transición tecnológica y digital de la empresa, implementando software a medida, con tecnología y arquitectura moderna.

Responsabilidades:

- Jugué un papel clave en la transición del software local a una plataforma web.
- Implemantación de arquitectura y tecnología moderna para los nuevos desarrollos.
- Desarrollé la conexión vía socket entre la mayoría del hardware y los desarrollos web en React y Node.js.

Tecnologías: React, Node, Flask, Bootstrap, NodeRED, Socket, Websocket, Laravel.

Ingeniero de Soporte, Indra, Barranquilla

Octubre 2021 — Enero 2021

Trabaje como ingeniero de soporte para la empresa Indra en el software de OPENSGC, software utilizado por Aire y Afinia, para el proceso de tarifas y facturación del servicio de fluido eléctrico.

Responsabilidades:

- Resolución de conflictos a nivel de bases de datos SQL.
- Administración básica de servidores linux.
- Ejecución de procesos PL/SQL.
- Soporte básico al software de OPENSGC.

Tecnologías: Oracle, Linux, Jira, SQL.

Formación

Pregrado, Universidad de la Costa, CUC, Barranquilla

Agosto 2018 — Agosto 2022

Titulo profesional universitario en la carrera de <u>Ingeniera de Sistemas</u>.

Diplomado, Universidad de la Costa, CUC, Barranquilla

Marzo 2022 - Mayo 2022

Diplomado en Gestion de Proyectos TI.

Bachiller, Instituto La Salle, Barranquilla

Febrero 2008 - Diciembre 2014

Referencias

Jorge Zapata de Rama Judicial 3024258934

Andres Vasquez de Solution 3043977238

Johan Gomez de Sophos 3015174618